Ледащев Григорий

+7 (915) 7572704 grigor.ledashev@yandex.ru telegram: @gregor256

О себе

Окончил механико-математический факультет МГУ в 2021 году. Защитил диплом на кафедре математической статистики по теме, связанной с ветвящимися процессами. Работаю в сфере анализа данных и машинного обучения с 2020 года.

Ключевые навыки

- Математическая статистика, теория вероятностей
- Языки программирования:
 - Python(классы, re, pandas, pyplot, scipy, scikit-learn, pytorch, django)
 - SQL(оконные функции, циклы, процедуры, pivot, crosstab, recursive, создание и настройка БД, dblinks.
 - С/С++(базовый уровень)
 - Прочее: SAS, Wolfram Mathematica
- Машинное обучение:
 - Линейные модели классификации и регрессии, решающие деревья
 - Ансамбли: бустинг, бэггинг, стэкинг
 - Нейронные сети: сверточные нейронные сети
- English(intermediate)

Образование

МГУ, Механико-математический факультет

2015 - 2021

Кафедра математической статистики и случайных процессов

Опыт работы

ООО «Онмун компани»

Сфера деятельности компании: электронная коммерция **Должность**: аналитик. Выявление подозрительных транзакций в платежной системе.

- Построение модели машинного обучения, определяющей степень подозрительности транзакции
- Написание API на django, осуществляющего применение модели к транзакциям в режиме реально времени
- Оценка качества работы модели на основании реально выявленных случаев мошенничества и её дальнейшая доработка
- Сбор статистики и построение отчетов по мошенническим транзакциям, в зависимости от специфики
- Создание правил, согласно которым транзакция может быть отклонена или разрешена

Апрель 2021 — настоящее время

• Оптимизация и ускорение работы SQL-запросов

- ПАО «Банк Уралсиб»

Должность: аналитик. Оценка эффективности рекламных кампаний банка.

- Построение витрин данных, содержащих информацию об активности клиентов банка
- Исследование эффективности рекламных акций посредством выделения групп клиентов и оценки воздействие рекламы на них с помощью статистических критериев.
- Построение моделей машинного обучения для предсказания спроса клиентов на продукты банка
- Презентации придуманных мною способов увеличения активности клиентов с расчетами возможной прибыли

- АО «Альфа-банк»

Должность: аналитик. Автоматизация управления операционными рисками.

- Сбор и систематизация данных, связанных с финансовыми потерями банка
- Составление отчетов о полученных результатах
- Летняя многопрофильная школа при МЦНМО Заведующий кафедрой математики
 - Преподавание математического анализа, дискретной математики и программирования
 - Составление и проверка вступительных экзаменов
 - Прием новых преподавателей математического профиля

Сентябрь 2020 — Апрель 2021

Май 2020 — Сентябрь 2020

Сентябрь 2017 — Апрель 2020